【裁判字號】    89,上易,2567
【裁判日期】    891002
【裁判案由】    竊盜
【裁判全文】
臺灣高等法院臺中分院刑事判決              民國八十九年度上易字第二五六七號
    上  訴  人
    即  被  告  甲○○
                丙○○
右列上訴人等因竊盜案件，不服台灣台中地方法院中華民國八十九年十月二日第一審
判決（民國八十九年度易字第二八七六號；起訴案號：臺灣台中地方法院檢察署八十
九年度偵字第一一三０一號），提起上訴，本院判決如左：
    主  文
上訴駁回。
    事實及理由
一、本案經本院審理結果，認第一審判決認事用法及量刑，除扣案之開鎖器二支、鐵
    鎚一支及望遠鏡一支，已於原決理由中敘明：「僅被告二人於警訊時供陳係竊盜
    所用之工具，警方復係在被告等駕駛之車上查獲，亦查無其他佐證足以證明確係
    竊盜本案之工具，爰不另為沒收之諭知。」，卻於事實中仍記載「並於丙○○駕
    駛之自小客車內查獲開鎖器二支、鐵鎚一支及望遠鏡一支。」，應屬不影響判決
    結果之贅敘之外，其餘均無不當，應予維持，並引用第一審判決書記載之事實、
    證據及理由（如附件）。
二、上訴人即被告（以下簡稱被告）甲○○、丙○○於本院均未到庭亦未提出其他有
    利之證據，僅具狀上訴意旨指：其等竊盜用之鐵撬一支，並非自行帶前往，而
    係空手進入被害人宅後，見該鐵撬置放在旁，而加以利用，非帶兇器竊盜，而
    指摘原判決論以加重竊盜罪為不當，惟查持該客觀上足以致人死傷，具危險性之
    兇器鐵撬一支，將被害人住處之鐵窗二扇、客廳鐵門及紗門撬毀，侵入該住宅竊
    取財物，於著手竊盜行為時即帶該鐵撬為之，自應論以帶兇器竊盜罪，原判
    決據此論罪並無不當，被告等仍執此上訴，其上訴為無理由，應予駁回。
三、被告等均經合法傳喚，無正當理由不到庭，爰不待其等陳述逕行判決。
據上論斷，應依刑事訴訟法第三百七十一條、第三百七十三條、第三百六十八條，判
決如主文。
本案經檢察官乙○○到庭執行職務。
中      華      民      國    八十九      年    十二      月    十三    日
                              臺灣高等法院臺中分院刑事第七庭
                                    審判長法  官  林  榮  龍
                                          法  官  黃  日  隆
                                          法  官  江  錫  麟
右正本證明與原本無異。
不得上訴。
                                          書記官  謝  雅  惠
中      華      民      國    八十九      年    十二      月    十五    日
                                                                        Ｋ
附件：
臺灣臺中地方法院刑事判決                        八十九年度易字第二八七六號
    公  訴  人  台灣台中地方法院檢察署檢察官
    被      告  甲○○  男三十二歲（民國○○○年○月○○○日生）
                        住苗栗縣三義鄉雙潭村連潭五三之十七號
                        身分證統一編號：Ｋ一二五九九三九三號
    被      告  丙○○  男三十三歲（民國○○○年○月○○日生）
                        住苗栗縣三義鄉雙湖村一０四號
                        居同右
                        身分證統一編號：Ｆ一二一四四七六九號
右列被告因竊盜案件，經檢察官聲請簡易處刑（八十九年度偵字第一一三０一號），
本院豐原簡易庭認不宜簡易處刑，應依通常程序審理，本院判決如左：
    主  文
甲○○、丙○○共同攜帶兇器、毀越門扇、牆垣竊盜，均累犯，各處有期徒刑捌月。
又共同損壞他人之天花板石棉瓦壹片，足以生損害於他人，均累犯，各處罰金陸佰元
，罰金如易服勞役，以參佰元折算壹日。
    事  實
一、丙○○曾因竊盜案件，經臺灣苗栗地方法院判處有期徒七月確定，於民國八十八
    年九月八日執行完畢。甲○○於八十六年間因違反麻醉藥品管理條例案件，經臺
    灣苗栗地方法院判處有期徒刑五月，於八十七年六月十日易科罰金執行完畢。均
    仍不知悔改，又共同意圖為自己不法之所有，於八十九年七月三日上午十一時四
    十五分許，踰越台中縣龍井鄉○○街二００巷一號之牆垣，無故侵入丁○○前開
    住宅，並持丁○○所有客觀上足以致人死傷，具危險性之兇器鐵撬一支，將上開
    住處之鐵窗二扇、客廳鐵門及紗門撬毀，侵入該住宅，竊取珍珠項鍊一條、金戒
    指一只、鑲玉金戒指一只、玉佩項鍊一條、手錶七只、人民幣面額一角七張、二
    角七張、一圓一張、五圓三張、十元三張、新台幣面額十元紙幣三十五張、五十
    元硬幣九枚、大麥酒一瓶、陳年紹興酒一瓶。適民眾發現報警，丙○○及甲○○
    為躲避追緝，損壞丁○○前開住處天花板石棉瓦一片，致不堪使用，藏匿天花板
    上，惟仍經警於八十九年七月三日十二時許，在上址查獲，並於丙○○駕駛之自
    小客車內查獲開鎖器二支、鐵鎚一支及望遠鏡一支。
二、案經丁○○訴由台中縣警察局烏日分局報請臺灣臺中地方法院檢察署檢察官偵查
    起訴。
    理  由
一、訊據被告丙○○、甲○○對於右揭事實坦承不諱，核與告訴人丁○○指訴其家中
    遭竊及前開物品毀壞等情節相符，並有告訴人立具之贓證物領具及告訴人家中遭
    竊之照片在卷可證，被告二人犯行堪以認定。
二、查被告等無故侵入住宅，核其所為，係犯刑法第三百零六條第一項之無故侵入住
    宅罪；被告等持客觀上足以致人死傷具危險性之兇器竊盜，復踰越牆垣、毀壞門
    扇竊盜，核其所有，係犯刑法第三百二十一條第一項第二、三款之攜帶兇器、毀
    越門扇、牆垣竊盜罪；另被告等為躲避警員追捕，破壞告訴人家中天花板石棉瓦
    一片，致該石棉瓦無法使用，核其所為，係犯刑法第三百五十四條之毀損罪。被
    告二人就前開犯行，有犯意聯絡及行為分擔，為共同正犯。所犯上開無故侵入住
    宅罪及攜帶兇器、毀越門扇、牆垣竊盜罪間，有方法目的之牽連關係，應從一重
    之攜帶兇器、毀越門扇、牆垣竊盜罪間。公訴人漏未論及無故侵入住宅及攜帶兇
    器罪，惟起訴犯罪事實業已提及，且無故侵入住宅與前開竊盜罪間有牽連關係，
    本院自得併予審理。又被告等毀壞鐵窗、鐵門及紗門，為上開竊盜罪之當然結果
    ，不另論毀損罪，附此敘明。被告等竊取後為逃避警方追捕，損壞天花板石棉瓦
    ，係另行起意為之，是其所犯前開攜帶兇器、毀越門扇、牆垣竊盜罪與毀損罪間
    ，犯意各別，行為互異，應分論併罰，公訴人認二者有牽連關係，容有誤會。被
    告丙○○曾因竊盜案件，經臺灣苗栗地方法院判處有期徒七月確定，於八十八年
    九月八日執行完畢，被告甲○○於八十六年間因違反麻醉藥品管理條例案件，經
    臺灣苗栗地方法院判處有期徒刑五月，於八十七年六月十日易科罰金執行完畢，
    有臺灣高等法院被告全國前案紀錄表及臺灣台中地方法院檢察署刑案資料查註紀
    錄表附卷可稽，其於受有期徒刑執行完畢後，五年以內再犯有期徒刑以上之本案
    各罪，為累犯，均應依法加重其刑。爰審酌被告二人素行不良，所犯對告訴人安
    全及財產造成威脅及損失，經警追捕時無法及時醒悟復再損壞告訴人之物，惟犯
    後尚能坦承犯行，尚知悔悟及犯後態度良好等一切情狀，各量處如主文所示之刑
    ，所處罰金部分並諭知易服勞役之折算標準，以示儆懲。扣案之開鎖器二支、鐵
    鎚一支及望遠鏡一支，僅被告二人於警訊時供陳係竊盜所用之工具，警方復係在
    被告等駕駛之車上查獲，亦查無其他佐證足以證明確係竊盜本案之工具，爰不另
    為沒收之諭知。
據上論斷，應依刑事訴訟法第四百五十二條、第二百九十九條第一項前段，刑法第二
十八條、第三百零六條第一項、第三百二十一條第一項第二款、第三款、第三百五十
四條、第五十五條、第四十七條、第四十二條第二項，罰金罰鍰提高標準條例第一條
前段、第二條，判決如主文。
中      華      民      國      八十九      年      十    月    二      日
                                        法  官  林郁婷
右正本證明與原本無異。
如不服本判決，應於送達後十日內向本院提出上訴狀 （須附繕本） ，上訴於台灣高
等法院台中分院。
                                        書記官
中      華      民      國      八十九      年      十    月    二    日
附錄論罪科刑法條
刑法三百零六條第一項：無故侵入他人住宅、建築物或附連圍繞之土地或船艦者，處
一年以下有期徒刑、拘役或三百元以下罰金。
刑法第三百二十一條第一項第二款、第三款：犯竊盜罪而有左列情形之一者，處六月
以上五年以下有期徒刑：
二、毀越門扇、牆垣或其他安全設備而犯之者。
三、攜帶兇器而犯之者。
刑法第三百五十四條：毀棄、損壞前二條以外之他人之物，或致令不堪用，足以生損
害於公眾或他人者，處二年以下有期徒刑、拘役或五百元以下罰金。


司法院資訊處製作；財團法人民間司法改革基金會備份。
